# 请教陈版：建设期收入的处理

提问人：llcwing 时间：2010-04-08 11:36:27
公司按政府要求建设污水厂，并且公司可以在厂建好 3 年就可以收取污水处理费，请教下，收到的污水处理费该如何账务处理呢？

回答人：chenyiwei
你的描述很不清晰。可以考虑一下是否适用《企业会计准则解释第 2 号》中关于BOT的会计处理规定。

回答人：chenyiwei
回复 藤椅 llcwing 的帖子目前提前收取污水处理费是向谁收取的？收取标准（单价、数量）如何确定？投入运行后是否可以抵冲排污单位以后应当按照实际排污量缴纳的处理费？

回答人：chenyiwei
回复 报纸 llcwing 的帖子是否可以理解为：政府允许企业向未来的用户收取一定费用，以补偿项目建设支出，并且以后不需要偿还（不能抵减未来应缴纳的处理费用）？ 如果是，则可以考虑参考一次性入网费（原制度下）或者IFRIC 18（新准则下）的原则处理。